臺灣苗栗地方法院刑事判決　　　　　　　 94年度易字第161號
公　訴　人　臺灣苗栗地方法院檢察署檢察官
被　　　告　甲○○
　　　　　　　　　　　號(
上列被告因違反毒品危害防制條例案件，經檢察官提起公訴（94
年度毒偵字第286 號），本院依簡式審判程序，判決如下：
    主  文
甲○○連續施用第二級毒品，累犯，處有期徒刑拾月。
扣案之含第二級毒品安非他命之殘渣袋陸個沒收銷燬之，玻璃頭
壹支沒收。
    事  實
一、甲○○前因一犯施用毒品案件，經送觀察、勒戒後，認無繼
　　續施用毒品之傾向，業由臺灣苗栗地方法院檢察署檢察官於
    民國88年2 月19日，以88年度偵字第556 號為不起訴處分確
    定；復再因施用第2 級毒品安非他命案件，經送觀察、勒戒
    後，認有繼續施用毒品之傾向，由同署檢察官以88年度偵字
    第3805號提起公訴，並同時送強制戒治，嗣經停止戒治付保
    護管束，刑事部分則於89年1 月4 日經本院以88年度易字第
    905 號判決有期徒刑6 月確定；又於上述停止戒治付保護管
    束中，又三犯施用第2 級毒品安非他命，由同署檢察官於89
    年8 月21日以89年毒偵緝字第336 號聲請簡易判決處刑，並
    撤銷停止強制戒治，繼續執行至90年4 月20日而期滿，刑事
    部分則於90年1 月22日經本院判處有期徒刑6 月確定；並因
    另案竊盜案件經法院判處有期徒刑5 月確定。上述刑之宣告
    經接續執行，甫於91年10月1 日因縮短刑期而執行完畢。詎
    其仍不知悔悟，復基於施用第2 級毒品安非他命之概括犯意
　　，於上述強制戒治執行完畢釋放後之5 年內，又自93年9 月
    初某日起至同年11月20日下午5 時許止，在其位於苗栗縣苑
    裡鎮○○里○○鄰○○路20之64號之住處等處，以將安非他命
    置於玻璃球內，再以打火機燒烤後吸取煙霧之方式，連續施
    用第2 級毒品安非他命多次。嗣於93年11月21日晚上9 時52
    分許，在苗栗縣苑裡鎮○○路與成功路口，因另案竊盜案件
    為警查獲，並扣得其所有而供施用第2 級毒品之玻璃頭1 支
    、含第2 級毒品安非他命之殘渣袋6 個，並經其同意採集尿
    液送驗後，結果呈甲基安非他命反應，始悉上情。
二、案經苗栗縣警察局通霄分局移送臺灣苗栗地方法院檢察署檢
    察官偵查起訴。
    理  由
一、訊據被告甲○○對於右揭連續施用第2 級毒品安非他命之事
    實坦承不諱，且被告於93年11月23日為警所採集之尿液，經
    送請檢驗後，結果呈現甲基安非他命陽性反應乙節，有苗栗
    縣衛生局號煙毒尿液檢驗成績書乙紙在卷可按，並有玻璃頭
    1 支及含安非他命之殘渣袋6 個扣案可證。次查被告因施用
    毒品案件，經送觀察、勒戒及強制戒治，刑事處罰部分則經
    判處罪刑確定在案，有臺灣苗栗地方法院檢察署刑案資料查
    註紀錄表、臺灣高等法院被告前案紀錄表等附卷可按。由上
    述各節相互佐證，被告自白施用第2 級毒品，核與事實相符
    ，自堪採信。是本件事證已臻明確，被告犯行洵堪認定。
二、查安非他命為毒品危害防制條例第2 條第2 項第2 款所定之
    第2 級毒品。核被告所為，係違反毒品危害防制條例第10條
    第2 項之施用第2 級毒品罪。又原起訴法條雖認被告另涉犯
    同條例第11條第3 項之持有專供施用第2 級毒品之器具罪嫌
    ，惟因扣案之玻璃頭並非專供施用安非他命之器具，應不構
　　成上開罪名，業據公訴人當庭撤回，併此敘明。被告施用第
    2 級毒品時其施用毒品前後非法持有毒品之低度行為，應為
    施用之高度行為所吸收，不另論罪。被告先後多次施用第2
    級毒品之行為，時間緊接，所犯復係構成要件相同之罪名，
    顯係基於概括之犯意而為之，為連續犯，爰依刑法第56條之
    規定以1 罪論，並加重其刑。又被告受有如事實欄所載罪刑
    執行情形，有臺灣高等法院被告前案紀錄表在卷可稽，其受
    有期徒刑執行完畢後，5 年以內再犯本件有期徒刑以上之罪
    ，為累犯，應依刑法第47條規定遞加重其刑。爰審酌被告非
    法施用第2 級毒品，對個人身心戕害甚鉅，且前已因施用毒
    品案件，經送觀察、勒戒及強制戒治，復經法院判處罪刑確
    定，又於上述強制戒治執行完畢後之5 年內再犯本件施用毒
    品犯行，顯未因前所受之觀察、勒戒及強制戒治處分而決心
    改過，非以隔離方式恐無法收矯正之效，惟念其於本院審理
    時尚能坦承犯行及其本件施用毒品行為之情節尚輕等一切情
    狀，並參酌公訴人之具體求刑，量處如主文第1 項所示之刑
    。
三、至扣案之含第2 級毒品安非他命之殘渣袋6 個，因所殘留之
    第2 級毒品安非他命與夾鍊袋無從析離，爰依毒品危害防制
    條例第18條第1 項前段規定宣告沒收銷燬之；另玻璃頭1 支
    ，係被告所有，且供犯罪所用之物乙節，業據被告陳明在卷
    ，爰依刑法第38條第1 項第2 款之規定併予宣告沒收。
四、檢察官原雖僅就被告於93年11月20日下午5 時許，在其上述
    住處施用第2 級毒品安非他命1 次之犯行提起公訴，而未及
    於同年9 月初某日起至同年11月20日前之施用第2 級毒品安
    非他命多次之犯行，惟因該未經起訴部分與上述經起訴部分
    具有連續犯之裁判上一罪關係，已如上述，且該未經起訴部
    分亦據公訴人當庭以言詞擴張起訴事實，本院自得併予審理
    ，附此敘明。
據上論斷，應依刑事訴訟法第273 條之1 第1 項、第299 條第1
項前段，毒品危害防制條例第10條第2 項、第18條第1 項前段，
刑法第11條、第56條、第47條、第38條第1 項第2 款，判決如主
文。
本案經檢察官郭靜文到庭執行職務。
中　　華　　民　　國　　94　　年　　6 　　月　　22　　日
                  刑事第二庭    法　官　林燦都
以上正本證明與原本無異。
如不服本判決，應於送達後10日內向本院提出上訴狀（須附繕本
），上訴於臺灣高等法院臺中分院。
                                書記官　陳建分
中　　華　　民　　國　　94　　年　　6 　　月　　22　　日
附錄本案論罪科刑法條
毒品危害防制條例第10條第2 項：
施用第二級毒品者，處三年以下有期徒刑。
